臺灣高雄地方法院民事判決
110年度訴字第503號
原      告  曹杰    
訴訟代理人  黃聖育  
被      告  曾耀霖  

上列當事人間債務人異議之訴事件，本院於民國111年5月24日言
詞辯論終結，判決如下：
    主      文
確認本院一○九年度司促字第二一○六七號支付命令所示，逾新臺
幣壹萬貳仟肆佰柒拾肆元及自民國一○九年十月二十六日起至清
償日止按週年利率百分之五計算之利息部分之債權不存在。
被告不得以本院一○九年度司促字第二一○六七號支付命令為執行
名義，就逾新臺幣壹萬貳仟肆佰柒拾肆元及自民國一○九年十月
二十六日起至清償日止按週年利率百分之五計算之利息部分，對
原告為強制執行。
本院一○九年度司執字第一一七五○六號清償債務強制執行事件，
就逾新臺幣壹萬貳仟肆佰柒拾肆元及自民國一○九年十月二十六
日起至清償日止按週年利率百分之五計算之利息部分，所為之執
行程序應予撤銷。
原告其餘之訴駁回。
訴訟費用由被告負擔百分之九十九，餘由原告負擔。
    事實及理由
一、原告主張：伊於民國107年9月29日11時58分許，駕駛車牌號
    碼000-0000號自用小客車（下稱系爭小客車）沿高雄市三民
    區九如一路自強陸橋由北往南方向行駛，因疏失而追撞前方
    由訴外人吳美惠騎乘之車牌號碼000-000號普通重型機車後
    ，將駕駛之系爭小客車停置於上開車道上，未於車身後方豎
    立警示標誌，適被告騎乘車牌號碼000-000號普通重型機車
    （下稱系爭機車）沿自強陸橋由北往南方向行駛，亦行經該
    處，見狀閃避不及而與系爭小客車發生碰撞（下稱系爭交通
    事故），被告因而受有頭部外傷、左側上頷骨折等傷害（下
    稱系爭傷害）。嗣被告以因系爭交通事故而得請求伊賠償新
    臺幣（下同）1,241,029元，向本院聲請對伊發支付命令，
    經本院以109年度司促字第21067號發支付命令，命伊應向被
    告給付1,241,029元及自支付命令送達翌日起至清償日止按
    週年利率5%計算之利息（下稱系爭支付命令），伊於109年1
    0月25日收受系爭支付命令後，因不知道處理流程，未於20
    日之不變期間提出異議而確定。被告乃持系爭支付命令為執
    行名義向本院聲請對伊強制執行，經本院以109年度司執字
    第117506號清償債務強制執行事件（下稱系爭執行事件）受
    理在案。然被告應舉證證明其牙齒脫落為系爭交通事故所造
    成，且具有隆鼻之必要，方得向伊請求賠償此部分醫療費用
    ，且被告關於109年支出之醫療費用距系爭交通事故發生已
    久，108年3月25日所支出之診斷證明書費用，並非醫療上所
    必要，伊爭執被告此部分之賠償請求。又被告未舉證證明其
    有需人看護之必要，且具無法工作及無法正常到校修課之情
    形，應不得向伊請求賠償看護費及修課學分費。再者，被告
    本即需支出上、下班交通費，其將此列為賠償請求，並不合
    理。另被告請求賠償之機車修理費應將零件部分折舊，而其
    所支出之行車事故鑑定費用，為其主張權利所支出之費用，
    不應認係屬伊侵權行為所生財產上損失。此外，被告所請求
    賠償之精神慰撫金過高。況被告就系爭交通事故亦有未注意
    車前狀況之過失，且為肇事主因，法院應得減輕伊之賠償金
    額，是系爭支付命令所示伊應給付被告1,241,029元及自109
    年10月26日起至清償日止按週年利率5%計算之利息債權（下
    稱系爭債權）不存在，被告應不得以系爭支付命令為執行名
    義對伊為強制執行，系爭執行事件所為之執行程序應予撤銷
    。為此爰依強制執行法第14條第2項之規定提起本訴等語。
    並聲明：㈠確認系爭債權不存在。㈡被告不得執系爭支付命令
    為執行名義對原告為強制執行。㈢系爭執行事件所為之執行
    程序應予撤銷。
二、被告則以：本院108年度交簡字第2711號刑事判決（下稱系
    爭刑案）認定原告就系爭交通事故有過失，且為肇事主因。
    又伊因系爭交通事故所受傷害而需支出醫療費用254,310元
    ，且自107年9月29日18時許起至107年10月6日止需人看護，
    以每日看護費用1,500元計算，應得請求賠償看護費10,500
    元。復因此自107年10月1日起至同年月6日無法工作，且不
    能到校修課，受有不能工作損失17,826元及跨校選修學分費
    之損害13,482元。再者，系爭機車因系爭交通事故受損，修
    復需費21,440元，且伊申請車輛行車事故鑑定費支出3,000
    元，應均得向原告請求賠償。另伊因系爭通事故所受傷害及
    所有之系爭機車受損，自107年10月7日起至同年10月17日止
    ，搭乘計程車由高雄市○○區○○○路住○○○○○○○市○○區○○路0號
    工作，支出交通費用6,700元，應亦得向原告請求賠償。此
    外，伊因系爭交通事故受傷，而於精神上受有重大痛苦，應
    得向原告請求賠償精神慰撫金90萬元。綜上，原告確實對伊
    負有損害賠償債務，是原告請求並無理由等語，資為抗辯。
    並聲明：原告之訴駁回。
三、兩造不爭執事項：
  ㈠被告前以因系爭交通事故而得請求原告賠償1,241,029元，向
    本院聲請對原告發支付命令，經本院發系爭支付命令，命原
    告應向被告給付1,241,029元及自支付命令送達翌日起至清
    償日止按週年利率5%計算之利息，原告於109年10月25日收
    受系爭支付命令後未於20日之不變期間提出異議而確定。
  ㈡被告嗣持系爭支付命令為執行名義向本院聲請對原告強制執
    行，經本院以系爭執行事件受理在案。
四、本件爭點
  ㈠被告是否得依侵權行為之法律關係請求原告賠償？
  ㈡被告所得請求賠償之金額為何？
  ㈢被告是否與有過失？
  ㈣系爭支付命令所示債權是否不存在？被告是否不得以系爭支
    付命令為執行名義對原告為強制執行？
  ㈤系爭執行事件所為強制執行程序是否應予撤銷？
五、得心證之理由
  ㈠被告是否得依侵權行為之法律關係請求原告賠償？　　
　　按因故意或過失，不法侵害他人之權利者，負損害賠償責任
    ；汽車、機車或其他非依軌道行駛之動力車輛，在使用中加
    損害於他人者，駕駛人應賠償因此所生之損害，民法第184
    條第1 項前段、第191 條之2 前段分別定有明文。又汽車除
    遇突發狀況必須減速外，不得任意驟然減速、煞車或於車道
    中暫停。前車如須減速暫停，駕駛人應預先顯示燈光或手勢
    告知後車，後車駕駛人應隨時注意前車之行動；發生道路交
    通事故，駕駛人或肇事人應先為下列處置：一、事故地點在
    車道或路肩者，應在適當距離處豎立車輛故障標誌或其他明
    顯警告設施，事故現場排除後應即撤除，道路交通安全規則
    第94條第2 項、道路交通事故處理辦法第3條第1項第1款分
    別著有規定。經查：
　⒈原告於107年9月29日11時58分許，駕駛系爭小客車沿高雄市
    三民區九如一路自強陸橋由北往南方向行駛，因疏失而追撞
    前方由吳美惠騎乘之車牌號碼000-000號普通重型機車時，
    本應注意發生道路交通事故，事故地點在車道或路肩者，應
    在適當距離處豎立車輛故障標誌或其他明顯警告設施，事故
    現場排除後應即撤除，且依當時天候晴，日間自然光線，柏
    油路面乾燥、無缺陷，且無障礙物，視距良好，並無不能注
    意之情事，竟疏未注意上情，貿然將其駕駛之系爭小客車停
    置於上開車道上，未於車身後方豎立警示標誌，適被告系爭
    機車沿自強陸橋由北往南方向行駛，亦行經該處，見狀閃避
    不及而與系爭小客車發生碰撞，肇生系爭交通事故等節，有
    道路交通事故現場圖、道路交通事故調查報告表㈠、㈡-1、道
    路交通事故談話紀錄表、現場照片附於系爭刑案卷宗可查（
    見他字卷第31至42頁），且經本院調取該刑事卷宗核閱屬實
    ，復為原告所不爭執（見訴字卷第120至121頁），自堪認定
    ，而足認原告就系爭交通事故之發生具有過失。
　⒉被告雖另抗辯原告就系爭交通事故尚存有應按警示燈，卻未
    開啟之過失云云。惟被告就系爭交通事故甫發生時，乃是向
    員警表示原告停車未擺放安全警示標示，並未提及原告未開
    啟車上警示燈，有道路交通事故談話紀錄表附於系爭刑案卷
    宗可查（見他字卷第41頁），且經本院調取該刑事卷宗核閱
    屬實，而原告於系爭刑案偵查、審理中始終陳述自己有開啟
    車上警示燈號（見他字卷第51頁、交簡上字卷第27頁），亦
    經本院調取該刑事卷宗核閱屬實，衡情兩造於系爭交通事故
    甫發生之際，對於交通事故發生過程記憶最為清晰，且尚無
    暇顧及損害賠償責任問題，其等於該時所為之陳述應較為可
    信，則被告當時並未提及原告存有未開啟警示燈之過失，而
    原告於系爭刑案中初始即坦承沒有放置警示標誌，其應無迴
    避肇事責任之意，其於此情下主張有開始警示燈，應係實情
    ，是被告上開抗辯，應非可採。
　⒊綜上所述，原告就系爭交通事故之發生具有過失，又被告因
    系爭交通事故受有系爭傷害，為原告所不爭執（見訴字卷第
    120至121頁），則原告自應就此負損害賠償責任。
  ㈡被告所得請求賠償之金額為何？
    按不法侵害他人之身體或健康者，對於被害人因此喪失或減
    少勞動能力或增加生活上之需要時，應負損害賠償責任；不
    法侵害他人之身體、健康、名譽、自由、信用、隱私、貞操
    ，或不法侵害其他人格法益而情節重大者，被害人雖非財產
    上之損害，亦得請求賠償相當之金額，民法第193條第1 項
    、第195條第1項前段分別定有明文。而非財產上損害之慰撫
    金數額，究竟若干為適當，應斟酌兩造身分、地位及經濟狀
    況，俾為審判之依據，最高法院86年度台上字第511號裁判
    要旨可供參照。又物被毀損時，被害人除得依民法第196條
    請求賠償外，並不排除民法第213條至第215條之適用。依民
    法第196條請求賠償物被毀損所減少之價額，得以修復費用
    為估定之標準，但以必要者為限（例如：修理材料以新品換
    舊品，應予折舊）。本件原告就系爭交通事故之發生具有過
    失，被告因而受有系爭傷害，原告就此應負損害賠償責任已
    如上述，茲就被告所得請求之損害賠償金額計算如下：
  ⒈醫療費用：
　⑴被告抗辯其因系爭交通事故所受傷害而於107年9月29日至高
    雄長庚紀念醫院（下稱長庚醫院）就醫支出醫療費用1,050
    元；於107年9月29日、同年10月1日、同年10月18日、108年
    10月15日、同年10月17日至財團法人高雄醫學大學附設中和
    紀念醫院（下稱中和醫院）就醫支出850元、590元、710元
    、200元、510元；於107年10月16日至禾安中醫診所支出醫
    療費用100元，有長庚醫院費用收據（見訴字卷第156頁）、
    禾安中醫診所門診掛號費收據（見訴字卷第157頁）、中和
    醫院門診醫療費用收據聯（見訴字卷第158至163頁）附卷可
    參，且為原告所不爭執（見訴字卷第144頁、第188頁），則
    被告自得就上開費用請求原告賠償之。
　⑵被告雖抗辯其因系爭交通事故於109年8月18日至銓泰中醫診
    所支出之醫療費用100元，及於108年3月25日至中和醫院所
    支出之診斷證明書費200元，亦得請求原告賠償云云。惟被
    告自承其於108年3月25日至中和醫院取得之診斷證明書是刑
    事部分提供予法院使用（見訴字卷第145頁），則此應為被
    告為於系爭刑案主張而為之支出，並非原告前述侵權行為所
    致之損害，自不得向原告請求賠償。又經本院函詢銓泰中醫
    診所，其函覆本院稱：被告於109年8月18日是因右中指挫傷
    而至該診所就醫等語，有該診所111年3月25日111年高市銓
    字第0002號函在卷可憑（見訴字卷第181頁），則被告於系
    爭交通事故所受者乃為系爭傷害，而非中指挫傷，是難認被
    告得以就此傷勢所支出之醫療費用向原告請求賠償。綜上，
    被告上開抗辯，均非可採。
　⑶被告復抗辯其因系爭交通事故所受傷害而需支出假牙費用及
    隆鼻手術費用，應得就此分別向原告請求賠償18,000元、23
    2,000元云云，並提出長弘欣牙科收據、中和醫院急診長期
    醫囑、醫美/整行計畫書、宗慶牙醫診所便條紙為證。惟被
    告所提前述證據（見訴字卷第35至39頁、第153至155頁）並
    無法證明其牙齒脫落是因系爭交通事故所致，且其有進行隆
    鼻手術之必要。又經本院函詢被告就醫之中和醫院，其函覆
    本院稱：被告於107年9月29日17時40分許由長庚醫院轉入該
    院急診室外傷科診治，由當天拍攝CT影像發現左上顎犬齒及
    第一小臼齒脫落，無法就此判斷為交通事故造成斷裂；又被
    告於107年9月29日拍攝之3D重組電腦斷層影像顯示左側鼻骨
    線狀骨折，此部分可經由一般健保手術來恢復原狀，隆鼻為
    改變外觀額外考量，有中和醫院110年12月14日高醫附法字
    第1100107817號函附卷可參（見訴字卷第127至128頁），以
    中和醫院乃為被告就醫之醫院，對於被告病情知悉甚詳，又
    富有醫療專業，其據被告之病情按醫療專業所為之前述函覆
    內容，自可採信，則被告當時於中和醫院就醫所發現之牙齒
    脫落，並無法認定為系爭交通事故所致，且被告就其所受左
    鼻骨線狀骨折之傷害，只需經由一般健保手術即可恢復原狀
    ，無須進行隆鼻手術，而被告就其前述牙齒脫落是因系爭交
    通事故所致，又無其他舉證以實其說，其上開主張，自非可
    採。
  ⑷綜上所述，被告所得請求原告賠償之醫療費用金額為4,010元
    。
  ⒉看護費用：
　　被告雖抗辯其因系爭傷害而自107年9月29日起至同年10月6
    日止需人看護，而支出看護費用10,500元，應得向原告請求
    賠償云云。惟被告所提出之中和醫院診斷證明書是記載被告
    宜修養1週，並非其需人看護一週（見訴字卷第31頁）。此
    外，被告就其所主張需人看護1週乙節，並無其他舉證以實
    其說，自難採信。至被告雖聲請訊問證人即其母，以證明其
    因系爭傷害而委請其母看護，支出看護費用10,500元云云。
    然被告之母與被告為至親關係，與被告有密切之利害關係，
    其所為之證述內容自需有其他佐證，始足採信，然被告就此
    並無提出其他舉證以實其說，其上開抗辯，自非可採。
  ⒊不能工作損失：
　　被告固抗辯其因系爭交通事故所致系爭傷害，自107年10月1
    日起至同年月6日止不能工作，應得向原告請求賠償不能工
    作之損失云云。惟被告於107年8月1日起為中正國防幹部預
    備學校之代理教師，於107年9月至10月間並無請假紀錄，有
    中正國防預備學校110年9月9日國預總務字第1100007735號
    函在卷可按（見訴字卷第99頁），則被告並未有因系爭傷害
    而自107年10月1日起至同年月6日請假之紀錄，且被告雖另
    抗辯其是因將課調至星期六補課，因此沒有請假紀錄云云，
    然其就此並未舉證以實其說，自難採信，則被告既未因系爭
    傷害而致無法工作，並因此受有損害，其自不得向原告請求
    賠償不能工作損失，其上開抗辯，仍非可採。
  ⒋校際選休學分費：
　　被告復抗辯其因系爭交通事故所受系爭傷害而不能至學校修
    課，導致未能取得學分，受有學分費之損害云云。惟被告因
    系爭傷害宜休養約1週，有診斷證明書在卷可參（見訴字卷
    第31頁），且被告就其抗辯其因系爭傷害實際上復原需時半
    年以上，無法到校上課一節，並未舉證以實其說，自難採信
    。又被告是因曠課節次過多，方於107學年度第一學期未能
    取得選課學分，亦有正修學校財團法人正修科技大學110年9
    月7日正教字第1100009685號函在卷可稽（見訴字卷第101頁
    ），則被告之傷勢只須休養1週即可，而一個學年度乃長達
    約5個月，被告於107學年度第一學期曠課節數過多，應非是
    因受有系爭傷害之故，是其因曠課節數過多致無法取得學分
    ，自非系爭交通事故所造成，其應不得向原告請求賠償學分
    費，其上開抗辯，尚屬無據。
  ⒌機車修復費：
　　系爭機車為被告所有，於102年9月出廠，因系爭交通事故受
    損，修復需費21,440元，都是零件費用等節，有行車執照（
    見訴字卷第97頁）、估價單及免用發票收據（見訴字卷第17
    0頁）附卷可參，且為兩造所不爭執（見訴字卷第118頁、第
    146頁），則至107年9月29日系爭事故發生時，系爭機車使
    用期間已逾3年，依行政院發布之固定資產耐用年數表，機
    器腳踏車之耐用年數為3年，採平均法計算折舊，每年折舊
    率為333/1000，而被告以全新之材料更換於系爭機車，應扣
    除材料之折舊額，惟系爭機車於系爭事故發生時已超過使用
    年限，故被告機車之零件材料已完全折舊，其殘價為5,360
    元（依據營利事業所得稅查核準則第95條第7 項就折舊部分
    之規定，計算式：殘價＝取得成本/ （耐用年數+1），即214
    40/（3+1）＝5360），是被告就此部分應得請求賠償5,360元
    。
  ⒍行車事故鑑定費：
    原告固主張行車事故鑑定乃為被告為主張權利所支出之費用
    ，不應認係其侵權行為所生財產上損害云云。惟被告因系爭
    交通事故過失責任鑑定而支出行車事故鑑定規費3,000 元，
    有郵政匯票申請書在卷可按（見訴字卷第47頁），且為原告
    所不爭執，自堪認定。又系爭交通事故發生後，原告就肇事
    原因非無爭執，則聲請鑑定肇事責任乃為被告為證明原告就
    系爭交通事故有過失以向原告請求損害賠償之必要方法，是
    其因此所支出之鑑定費用3,000 元即屬必要費用，原告自應
    負損害賠償之責。
  ⒎交通費：
　　被告又抗辯其因系爭通事故所受傷害及所造成之系爭機車受
    損，自107年10月7日起至同年10月17日止，搭乘計程車由高
    雄市○○區○○○路住○○○○○○○市○○區○○路0號工作，支出交通費
    用7,000元，應得向原告請求賠償云云。惟被告就其確實因
    系爭傷害及系爭機車受損，而搭乘計程車至工作地點工作一
    節，並未舉證以實其說，其上開抗辯，自非可採。
  ⒏精神慰撫金：
　　被告因系爭交通事故乃受有系爭傷害，又其因系爭傷害而於
    107年9月29日至中和醫院急診入院，宜休養1週，且其於107
    年9月29日拍攝之3D重組電腦斷層影像顯示左側鼻骨線狀骨
    折，需經由一般健保手術恢復原狀，有診斷證明書（見訴字
    卷第31頁）、中和醫院110年12月14日高醫附法字第1100107
    817號函（見訴字卷第127至128頁）在卷可按，是被告既因
    系爭交通事故受傷而需急診、手術治療，又須休養1週，其
    精神上應受有痛苦，可堪認定，而原告小學肄業，系爭交通
    事故發生時沒有工作，名下有土地1筆、房屋1戶、汽車1臺
    ；被告目前就讀博士班，擔任教職，名下有土地2筆、房屋1
    戶、田賦3筆、汽車2臺，有稅務電子閘門財產所得調件明細
    表（見訴字卷證物存置袋），且為兩造所不爭執（見訴字卷
    第119頁），則本院審酌兩造之身分、地位、經濟能力，並
    被告所受傷勢等一切狀況，認被告請求之非財產上損害賠償
    90萬元尚屬過高，應以5萬元較為適當，其逾此部分應不予
    准許。
  ⒐綜上所述，原告得請求賠償之金額為62,370元 （計算式：40
    10＋5360＋3000＋50000＝62370）。
  ㈢被告是否與有過失？
    按損害之發生或擴大，被害人與有過失者，法院得減輕賠償
    金額或免除之，民法第217 條第1 項定有明文。又汽車行駛
    時，駕駛人應注意車前狀況及兩車並行之間隔，並隨時採取
    必要之安全措施，道路交通安全規則第94條第3 項前段著有
    規定。本件被告固抗辯據系爭刑案刑事判決所示，原告為系
    爭交通事故之肇事主因，應由原告負賠償責任無誤云云。惟
    查，系爭刑案刑事判決並未認定原告就系爭交通事故為肇事
    主因，有系爭刑案刑事判決附於系爭刑案卷宗可查（見交簡
    字卷第59至62頁），且經本院調取該刑事卷宗核閱屬實。又
    被告當時騎乘系爭機車沿高雄市三民區九如一路自強陸橋由
    北往南方向行駛，行經系爭交通事故肇事地點時，系爭機車
    車頭撞擊當時業因交通事故發生而停放現場之系爭小客車車
    尾等節，有道路交通事故現場圖、道路交通事故調查報告表
    ㈠、㈡-1、道路交通事故談話紀錄表、現場照片附於系爭刑案
    卷宗可查（見他字卷第31至42頁），且經本院調取該刑事卷
    宗核閱屬實，復為被告所不爭執（見訴字卷第120至121頁）
    ，自堪認定。又被告騎乘機車時，本應注意車前狀況，並隨
    時採取必要之安全措施，而依前述系爭交通事故發生時天候
    晴，日間自然光線，柏油路面乾燥、無缺陷，且無障礙物，
    視距良好，並無不能注意之情事，被告竟疏未注意上情，而
    貿然前行，且衡情被告當時若有注意車前狀況，即得注意及
    原告之系爭小客車已因系爭交通事故發生而停放於現場，並
    及時煞停，即不致肇生系爭交通事故，是足認被告就系爭交
    通事故之發生顯有未注意車前狀況並隨時採取必要之安全措
    施之過失，且此與系爭交通事故之發生有因果關係，故而被
    告就系爭交通事故之發生與有過失甚明。再衡以原告駕駛汽
    車本應注意發生道路交通事故，事故地點在車道或路肩者，
    應在適當距離處豎立車輛故障標誌或其他明顯警告設施，且
    其若有注意及此而豎立車輛故障標示等，即不致肇生系爭交
    通事故。並參諸經系爭刑案偵查檢察官囑託高雄市政府交通
    局車輛行車事故鑑定委員會鑑定，該會亦認被告未注意車前
    狀況，為肇事主因，而原告於事故後未設置警告設施，為肇
    事次因，有該會鑑定意見書附於刑事卷宗可查（見他字卷第
    59至60頁），且為本院調取系爭刑案卷宗核閱屬實，是本院
    審酌上開各情認原告就系爭事故應負擔20%之過失責任，餘
    即應由被告負其與有過失之責任。
  ㈣系爭支付命令所示債權是否不存在？被告是否不得以系爭支
    付命令為執行名義對原告為強制執行？
　　被告是以因系爭交通事故而得請求原告賠償1,241,029元，
    向本院聲請對原告發支付命令一節，為兩造所不爭執。又原
    告就系爭交通事故具有過失，被告就此得向原告請求賠償之
    金額為62,370元，然被告就系爭交通事故之發生亦與有過失
    等節，均如前述，是於扣除如上所述被告與有過失之80%責
    任後，被告得請求賠償之金額為12,474元（計算式62370×0.
    2＝12474），是系爭支付命令所示逾12,474元及自支付命令
    送達翌日即109年10月26日起至清償日止按週年利率5%計算
    之利息，應不存在，被告自不得以系爭支付命令為執行名義
    就逾上開範圍部分對原告為強制執行。
  ㈤系爭執行事件所為強制執行程序是否應予撤銷？
　　按執行名義無確定判決同一之效力者，於執行名義成立前，
    如有債權不成立或消滅或妨礙債權人請求之事由發生，債務
    人亦得於強制執行程序終結前提起異議之訴，強制執行法第
    14條第2項定有明文。經查，系爭支付命令並無確定判決同
    伊之效力，又如前所述，系爭支付命令逾12,474元及自支付
    命令送達翌日即109年10月26日起至清償日止按週年利率5%
    計算之利息，乃不存在，則原告自得請求將爭執行事件逾前
    述範圍所為之執行程序予以撤銷。
六、綜上所述，被告就系爭交通事故只得請求原告賠償12,474元
    。從而，原告請求確認爭支付命令逾12,474元及自支付命令
    送達翌日即109年10月26日起至清償日止按週年利率5%計算
    之利息部分債權不存在，且被告不得以系爭支付命令為執行
    名義就逾上開範圍部分對原告為強制執行，暨撤銷系爭執行
    事件逾前開範圍所為之強制執行，均為有理由，應予准許。
    至其逾此範圍之請求，則無理由，應予駁回。
七、本件事證已臻明確，兩造其餘攻擊防禦方法及舉證，核與判
    決結果不生影響，爰不逐一論駁，併此敘明。
八、據上論結，本件原告之訴為一部有理由，一部無理由。依民
    事訴訟法第79條，判決如主文。
中　　華　　民　　國　　111 　年　　5 　　月　　24　　日
                  民事第二庭  法　官　楊淑儀
以上正本係照原本作成。
如對本判決上訴，須於判決送達後20日內向本院提出上訴狀。如
委任律師提起上訴者，應一併繳納上訴審裁判費。
中　　華　　民　　國　　111 　年　　5 　　月　　24　　日
                              書記官　詹立瑜